# 求助政府补助相关问题

提问人：zhang9188 时间：2020-01-02 16:50:33
请教陈版，与资产相关政府补助企业以前按照总额法确认（ 14 、 15 年确认的），准则变更后能否在 19 年调整为净额法

回答人：chenyiwei
如果要变更，应该是在 2017 年新政府补助准则实施时就变更，为何到 2019 年才变更？根据对政府补助准则的官方解读：“企业应当根据经济业务的实质，判断某一类政府补助业务应当采用总额法还是净额法。通常情况下，对同类或类似政府补助业务只能选用一种方法，同时，企业对该业务应当一贯地运用该方法，不得随意变更”。